【裁判字號】    94,訴,1968
【裁判日期】    950407
【裁判案由】    搶奪等
【裁判全文】
臺灣高雄地方法院刑事判決              94年度訴字第1968號
公  訴  人  臺灣高雄地方法院檢察署檢察官
被      告  乙○○
                    （現寄押於臺灣高雄第二監獄）
            丁○○
上  一  人
選任辯護人  康進益律師
            王國論律師
            庚○○
            壬○○
上列被告因搶奪等案件，經檢察官提起公訴（94年度偵字第2501
號、第2502號、第2529號、第2873號、第9850號、第9851號），
本院判決如下：
    主  文
乙○○未經許可持有刀械，處有期徒刑伍月，如易科罰金，以參
佰元折算壹日，扣案如附表1所示之武士刀壹把，沒收之。
丁○○連續販賣第三級毒品，處有期徒刑貳年捌月，扣案如附表
3 編號2 至4 所示之K 他命肆包、手機壹支及販賣毒品所得新臺
幣伍仟柒佰元，均沒收。又持有第二級毒品，處拘役伍拾日，如
易科罰金，以參佰元折算壹日，扣案如附表3 編號1 所示之MDMA
肆顆，均沒收銷燬之。
庚○○共同連續意圖為自己不法之所有，而搶奪他人之動產，處
有期徒刑貳年。未扣案之T 型扳手貳支、十字型扳手壹支，均沒
收。
壬○○收受贓物，處拘役伍拾日，如易科罰金，以參佰元折算壹
日。
    事  實
一、乙○○明知武士刀係槍砲彈藥刀械管制條例所規範之刀械，
    非經中央主管機關許可，不得持有，於民國89年間某日，在
    其友人盧冠宏位於高雄市鹽埕區瀨南里之住處，自盧冠宏之
    父親處收受如附表1 所示之武士刀1 把，而於90年間，以砂
    紙磨削刀刃開鋒後，將之藏放在其位於高雄市○○區○○路
    50巷25號住處1 樓房間內，未經許可而持有之，嗣於94年1
    月20日7 時55分許，為警持搜索票在其前揭住處房間內查獲
    ，並扣得該武士刀1 把，始悉上情。
二、丁○○意圖營利，基於販賣第三級毒品之概括犯意，自93年
    6 月間某日起，在設於高雄市○○路與復興路口「聖堂PUB
    」店內，向真實姓名、年籍均不詳綽號「小寶」之成年男子
    ，以每公克新台幣（下同）500 元之價格，先後販入數量不
    詳之第三級毒品K 他命後，除以其所有如附表3 編號4 所示
    門號0000000000號之行動電話與張育晟、陳怡君聯繫外，更
    以口頭與丙○○聯繫，約定以每公克K 他命700 元、1,000
    元之價格，以及每5 公克3,000 元，將第三級毒品K 他命販
    賣予張育晟、陳怡君、丙○○，而連續於附表2 編號1 至3
    所示之時間、地點，分別交付1 公克之K 他命予張育晟、陳
    怡君，以及5 公克之K 他命予丙○○而既遂；丁○○復於93
    年12月底某日，承上意圖營利販賣第三級毒品之概括犯意，
    以3,000 元之代價，向丙○○購得第三級毒品K 他命5 公克
    後，連續於附表2 編號4 至5 所示之時間，以上開行動電話
    門號與張建輝及吳思佳聯繫，約定以每公克K 他命1,000 元
    之價格，出售第三級毒品K 他命，惟僅於附表2 編號4 所示
    之時間、地點，交付第三級毒品K 他命1 公克予張建輝而既
    遂外，其餘約定販賣予吳思佳部分，則因尚未交付而未遂。
    另丁○○明知戊○○於於94年1 月15日，在前開「聖堂PUB
    」樓下，交付其保管如附表3 編號1 所示之綠色錠劑4 顆，
    係經政府明令公告查禁之第二級毒品MDMA錠劑，竟基於持有
    第二級毒品之犯意，當場予以收受而持有之。嗣於94年1 月
    20 日8時20分許，為警持搜索票，在其承租位於高雄市苓雅
    區○○○路150 號4 樓之5 查獲，並扣如附表3 編號1 至3
    所示之MDMA錠劑4 顆、K 他命粉末4 包、附表3 編號4 、編
    號6 所示之丁○○所有供其販賣第三級毒品所用手機1 支、
    分裝袋1 包、附表3 編號5 所示之現金68,800元，以及與丁○○本件販賣、持有毒品無關如附表3 編號7 至8 所示之物
    品。
三、庚○○基於意圖為自己不法所有之概括犯意，連續於附表4
    編號1 至2 所示之時間、地點，夥同具有犯意聯絡之魏忠皇
    ，以魏忠皇在旁把風，庚○○則持其所有而客觀上得以危害
    人生命、身體可供兇器使用之T 字型扳手1 支，撬開自用小
    客車門，進入車內行竊之方式，先後竊取如附表4 編號1 至
    2 所示之汽車音響共2 台。復另基於意圖為自己不法所有之
    概括犯意，夥同具有犯意聯絡之戊○○，於附表5 編號1 所
    示之時間、地點，以附表5 編號1 所示由戊○○騎乘牌照號
    碼CR2-075 號重型機車搭載庚○○，由庚○○下手行搶之方
    式，搶奪如附表5 編號1 所示之財物得逞，庚○○計分得4,
    100 元及PDA1台，其餘財物則由戊○○取走。庚○○再承前
    揭概括犯意，夥同具有犯意聯絡之戊○○，連續於附表4 編
    號3 至6 所示之時間、地點，以附表4 編號3 至6 所示由戊○○在旁把風，庚○○以其所有而客觀上得以危害人生命、
    身體可供兇器使用之T 字型扳手或十字型扳手行竊之方式，
    先後竊得如附表4 編號3 至6 所示之財物得逞。庚○○竊得
    如附表4 編號6 所示號碼XOU-599 號重型機車車牌1 面後，
    將該車牌懸掛在其所有牌照號碼CR2-075 號重型機車上，並
    於附表5 編號2 之時間，由戊○○騎乘該懸掛XOU-599 號車
    牌之重型機車至附表5 編號2 所示之地點，趁甲○○不及防
    備之際，以附表5 編號2 所示之方法，搶奪如附表5 編號2
    所示之財物得逞，庚○○並分得現金400 元，戊○○則分得
    現金400 元、INNOSTREAM廠牌手機1 支、K 金腳鍊、皮包等
    物。翌日，戊○○偽以「胡仁德」名義將該手機，出售予設
    於高雄市○○路133 之1 號之「全亞洲通訊行」，得款2 千
    6 百元，由庚○○及戊○○各分得1,300 元。
四、壬○○前於93年10月5 日，因向高銘傳故買贓物，而涉犯贓
    物案件，經臺灣高雄地方法院檢察署檢察官於同月21日為緩
    起訴處分。詎壬○○不知悔改，竟基於收受贓物之犯意，明
    知庚○○於93年11月14日凌晨2 時許，在其位於高雄縣大寮
    鄉○○村○○路25之1 號住處，交予其之JVC 廠牌汽車音響
    1 台（該汽車音響為庚○○於93年11月13日20時許，在高雄
    縣大寮鄉○○路122 號前空地，與魏忠皇共同竊得）係贓物
    ，竟仍於收受後，擺放在其住處房間內，嗣於94年1 月20日
    7 時55分許，為警持搜索票在其住處查獲，並扣得該JVC 廠
    牌汽車音響1台。
五、案經高雄市政府警察局移送臺灣高雄地方法院檢察署檢察官
    偵查起訴。
    理  由
壹、程序方面：
  (一)被告乙○○、丁○○、庚○○及壬○○對於證人即同案被告
    丙○○、戊○○、購買第三級毒品者張育晟、陳怡君、張建
    輝、吳思佳、竊盜案件被害人辛○○之夫黃永成、搶奪案件
    被害人甲○○、「全亞洲通訊行」門市小姐蘇琡媚於警詢所
    為之陳述，於本院言詞辯論終結前，均未聲明異議，依法自
    應視為被告乙○○等4 人同意上開證人於警詢所為之陳述，
    得作為證據，本院審酌上開證人於警詢所為之陳述，均非出
    於警員之誘導或強迫，本院因認上開證人於警詢所為陳述作
    成時之狀況，認為適當，依刑事訴訟法第159 條之5 第1 項
    之規定，為傳聞法則之例外，應有證據能力。
  (二)被告以外之人於偵查中向檢察官所為陳述，除顯有不可信之
    情況者外，得為證據，刑事訴訟法第159 條之1 第2 項定有
    明文。偵查中對被告以外之人所為之偵查筆錄，性質上雖屬
    傳聞證據，惟刑事訴訟法規定檢察官代表國家偵查犯罪、實
    施公訴，依法其有訊問被告、證人及鑑定人之權，證人、鑑
    定人且須具結，而實務運作時，檢察官偵查中向被告以外之
    人所取得之陳述，原則上均能遵守法律規定，不致違法取供
    ，其可信度極高，職是，被告以外之人前於偵查中已具結而
    為證述，除反對該項供述得具有證據能力之一方，已釋明「
    顯有不可信之情況」之理由外，不宜以該證人未能於審判中
    接受他造之反對詰問為由，即遽指該證人於偵查中之陳述不
    具證據能力。證人張育晟與被告丁○○之友人高玉華分別於
    94年1 月27日及同月21日偵訊時所為之陳述，均係於檢察官
    面前所為之陳述，且於檢察官依法告知具結義務及偽證之處
    罰，經證人張育晟及高玉華具結後所為，此有證人結文及偵
    訊筆錄各2 份附卷可憑（見94年度偵字第2501號偵查卷第29
    頁、第38頁、94年度偵字第2502號偵查卷第9 至10頁、第18
    頁），被告丁○○對於證人張育晟及高玉華於偵查中所為之
    陳述，未曾主張或提及檢察官在偵查時有不法取供之情形，
    且於言詞辯論終結前，均未聲明異議，而客觀上並無任何證
    據顯示上開證人於前述偵訊時所為之陳述，有何顯不可信之
    情況，依上說明，上開證人於偵查中之證言自具有證據能力
    。
貳、實體方面：
一、訊據被告乙○○固不否認於上揭時、地持有武士刀1 把之事
    實，惟矢口否認有何違反槍砲彈藥刀械管制條例之犯行，辯
    稱：伊不知該武士刀係管制之刀械，伊以為該武士刀僅係裝
    飾品，且本案持有刀械部分，應與其另案違反槍砲彈藥刀械
    管制條例案件部分，屬同一案件，不應一事二罰云云；訊據
    被告丁○○、庚○○及壬○○分別對於上揭連續販賣第三級
    毒品、持有第二級毒品，連續竊盜、連續搶奪，以及收受贓
    物犯行，均坦承不諱，被告丁○○僅辯稱：伊未曾販賣第三
    級毒品K 他命予丙○○云云；被告庚○○則辯稱：伊與戊○○先後於附表4 編號4 至5 所示之時間、地點，竊取不詳人
    士所有自用小課車內之財物，合計僅竊得硬幣金額不超過10
    0 元，且有時候係伊把風，由戊○○下手等語（見本院卷(二)
    第68頁）。
二、經查：
  (一)被告乙○○於89年間某日，在其友人盧冠宏位於高雄市鹽埕
    區瀨南里之住處，自盧冠宏之父親處收受如附表1 所示之武
    士刀1 把後，於90年間，以砂紙磨削刀刃開鋒，並將之藏放
    在其位於高雄市○○區○○路50巷25號住處一樓房間內等情
    ，業據被告乙○○先後於警詢及本院審理中供稱：「經警提
    示你所有的武士刀是從何處取得？）答：是我伯父（朋友父
    親）送給我裝飾用」、「（問：該武士刀為何有利刃鋒面？
    ）答：是我因好玩拿磨石磨成的」、「（問：你是否知道‧
    ‧‧收藏公告查禁武士刀是違法行為？）答：我知道」、「
    扣案的武士刀確實是在我住處搜到的，是3 、4 年前我朋友
    盧冠宏的父親，在我朋友位於高雄市鹽埕區瀨南里的住處交
    給我的，我大約在1 年後就是90年間以砂紙磨刀刃開鋒」、
    「（問：警察在93年1 月27日早上7 時55分許，持搜索票至
    戊○○位於高雄市○○路50巷25號住處搜索時，有搜到1 把
    武士刀是誰的？）答：是我的，那是朋友的爸爸在89、90年
    間送我的」等語甚詳（見高市警刑偵八字第094000號卷第28
    頁、本院卷(一)第122 頁、本院卷(二)第69頁）。而該扣案之武
    士刀經送高雄市政府鑑驗結果，認該武士刀刀柄長21.3公分
    、刀刃長67.5公分、單刃開鋒，與查禁刀械之武士刀「外型
    似長刀，刀刃長短不一，手把稍長，可供雙手握用，刀柄十
    五公分以上【含】、刀刃三十五公分以上【含】、刀刃開鋒
    」之要件及圖例說明相符，故認定為管制刀械，有高雄市政
    府94年2 月2 日高市府警保字第0940006279號函及高雄市政
    府辦理刀械鑑驗相片各1 份附卷可佐（見高市警刑偵八字第
    0940 00 號卷第69至70頁），是被告乙○○明知武士刀係槍
    砲彈藥刀械管制條例所規範之刀械，仍未經許可而持有之事
    實，堪認以認定。被告乙○○雖辯稱：伊以為該武士刀僅是
    裝飾用之裝飾品，不知係查禁之刀械云云，然該武士刀果真
    為裝飾品，被告乙○○豈有可能自行以砂紙磨削該武士刀，
    以致破壞該武士刀原有美觀狀態之理！再被告乙○○於警詢
    就其何以持有該武士刀乙節，先是辯稱：係供裝飾之用等語
    ，復有稱：放在家中防身等語，前後供述不一，其辯稱不知
    該武士刀係查禁之刀械乙節，應係臨訟圖卸刑責之詞，要無
    可採。
  (二)被告乙○○前於89年1 月間某日，在其住處，收受其父親胡
    財壽（已歿）所交付之改造手槍1 支改造子彈4 顆，而經檢
    察官以其涉犯槍砲彈藥刀械管制條例第11條第4 項之未經許
    可持有可發射子彈具有殺傷力之改造手槍及同條例第12條第
    4 項之未經許可持有子彈罪嫌，以93年度偵字第21148 號提
    起公訴，此有臺灣高等法院被告前案紀錄表及臺灣高雄地方
    法院檢察署及93年度偵字第21148 號起訴書各1 份在卷可資
    參酌（見本院卷(一)第25至26頁、第57至59頁），因被告乙○○未經許可持有改造手槍及子彈之地點與收受之對象，均與
    本案有所不同，顯非同一之持有行為，而無構成想像競合犯
    之餘地，另被告乙○○涉犯槍砲彈藥刀械管制條例第11條第
    4 項及同條例第12條第4 項之罪，與其於本案持有管制刀械
    而涉犯槍砲彈藥刀械管制條例第14條第4 項部分，罪名顯屬
    不同，而無成立連續犯之可能，此外，被告乙○○本案未經
    許可持有刀械部分，與前開持有改造手槍及子彈部分，復查
    無有何裁判上一罪關係，被告乙○○辯稱：本案持有武士刀
    部分，應與另案為同一案件等語，容屬誤會。
  (三)被告丁○○連續販賣第三級毒品K 他命之事實，則經被告自
    警詢、偵查，迄至本院審理中，供稱：「（問：妳持有上述
    毒品做何用途？）答：毒品是我要販售給朋友賺錢的」、「
    （問：妳以何電話號碼聯絡販毒情事？）答：0000000000、
    0000000000電話與我聯絡，就是警方查扣的貳具電話」、「
    該貳支號碼是我在通訊行買的，均無登記我本人資料」、「
    （問：妳平時以何價格販售K 他命？販售予何人？）答：以
    每壹公克（俗稱壹件褲子）壹千元等價格販售。我都是販售
    給朋友」、「警方所查扣之上述現金陸萬捌仟捌佰元是如何
    來的？）答：有些是賣毒品的錢，另外一些是我要繳保費的
    錢」、「（問：妳所販售之毒品K 他命來源為何？）答：我
    是向一綽號『小寶』之男子購買再轉賣」、「（問：妳每公
    克K 他命以何代價向『小寶』購買？）答：第一次購買是每
    公克伍佰元，第二次購買是每公克玖佰元」、「（問：據丙○○於第一次警詢時供稱，約在93年12月底左右，妳曾向他
    借調5 公克K 他命，並說妳要賣毒品給別人，身上剛好沒有
    貨，所以才向我借調，約一、二天後，妳拿參仟元給他做為
    抵償K 他命的錢，有無此事？）答：有的」、「（問：妳的
    毒品賣給何人？）答：朋友，即『麗娟』等人，一公克一千
    元，即俗稱『一件褲子一千元』」、「（問：毒品向何人購
    得？）答：綽號小寶，都是在聖堂PUB 內購買」、「（問：
    丙○○是否在販毒？）答：是，我也在九十三年十二月底左
    右曾跟他取五公克K 他命，後來我在一、二天後拿三千元給
    他」、「0000000000、0000000000號行動電話確實是我的，
    我確實有自93年6 月間起到94年1 月20日止，在聖堂PUB 內
    ，向不詳姓名之成年男子‧‧購買K 他命，‧‧差不多在同
    一個時候在起訴書所記載的地點販賣給張育晟、陳怡君、陳
    文聰、張建輝」、「（問：是否有從93年6 月間至94年1 月
    20日凌晨2 時左右，都利用這2 支電話當聯絡工具，賣K 他
    命給張育晟、陳怡君、丙○○、張建輝、米哥、麗娟？）答
    ：丙○○應該是我向他買的，其他的人是我賣給他們的」、
    「（問：你賣給這些人的K 他命是在何時地向何人購買的？
    ）答：在高雄市○○路的聖堂PUB 向一名成年男子購買，時
    間不記得，大約93年6 月間」等語綦詳（見高市警刑偵八字
    第0940039463號卷第26至29頁、94年度偵字第2502號偵查卷
    第11頁、本院卷(一)第96至97頁、本院卷(二)第70頁）。除與證
    人丙○○證稱：「（問：丁○○是否曾向你購買過毒品？）
    答：約在93年12月底左右，丁○○曾向我借調5 公克K 他命
    ，並說她要賣毒品給別人，身上剛好沒貨所以才向我借調，
    約一、二天後她拿參仟元給我做為抵償K 他命的錢」、「（
    問：妳有無向丁○○購買過毒品？）答：約在93年10月份左
    右晚上，我在家中（高市苓雅區○○○ 路150 號4 樓之5 ）
    曾以參仟元向她購買過5 公克K 他命」等語相符外（見高市
    警刑偵八字第0940039463號卷第8 頁）；並經證人張育晟證
    稱：伊約在距離94年1 月25日之半年前，以伊使用00000000
    00號行動電話門號撥打至被告丁○○使用0000000000號行動
    電話門號，向被告丁○○購買1 公克之K 他命，代價為700
    元，交易地點在荷蘭KTV ，僅向被告丁○○購買1 次等語；
    證人陳怡君證稱：伊於93年10月間某日凌晨3 時許，以手機
    0000000000號撥打被告丁○○所持0000000000號行動電話門
    號，在高雄市○○路錢櫃KTV 外進行毒品交易，伊係以新台
    幣1,000 元之代價，向被告丁○○購得K 他命1 公克，伊僅
    向被告丁○○購買1 次K 他命等語；證人張建輝證稱：伊僅
    向被告丁○○購買1 次毒品，於94年1 月13日早上8 至9 時
    許，在高雄市文化中心旁「三皇三家」，以1,000 元之代價
    ，向被告丁○○購買K 他命1 公克等語；證人吳思佳證稱：
    伊確曾94年1 月13日6 時43分許，以行動電話門號00000000
    00號撥打被告丁○○所持行動電話門號0000000000號，與被
    告丁○○約定以1 公克新台幣1,000 元之代價，向被告丁○○購買K 他命，因被告丁○○不外送，並指定至高雄市文化
    中心三皇三家餐廳之地點，進行毒品交易，因伊嫌太遠，故
    未完成毒品之交付等語明確（見警卷編號【G 】卷第39頁，
    第32頁、第36頁、第42頁、94年度偵字第2501號偵查卷第29
    頁、）。而扣案如附表3 編號2 至3 所示之粉末4 包，經送
    高雄醫學大學附設中和紀念醫院鑑驗結果，確含有第三級毒
    品K 他命成分無訛，有該醫院94年7 月19日（報告編號：00
    00-000、0000-000號）檢驗報告2 份附卷可證（見本院卷(一)
    第53至54頁）。此外，復有被告丁○○與證人吳思佳、張建
    輝聯繫販售第三級毒品K 他命之監聽譯文及通訊監察書各1
    份附卷可證（見同上警卷第62頁、臺灣高雄地方法院檢察署
    94年度監字第58號卷第1 至3 頁），並有被告丁○○用以聯
    繫販賣第三級毒品所用如附表3 編號4 、編號6 所示之手機
    1 支、分裝袋1 包，以及如附表3 編號5 所示含有販賣毒品
    所得現金5,700 元扣案可憑，亦堪認定。
  (四)被告丁○○就其是否販賣第三級毒品K 他命予丙○○乙節，
    於本院審判期日改口辯稱：伊固曾向丙○○購買第三級毒品
    K 他命，但未曾販售毒品予丙○○云云（見本院卷(二)第70頁
    ），不僅與其於準備程序供稱：曾販售第三級毒品K 他命予
    丙○○等語（見本院卷(一)第97頁），扞格不入，亦與證人丙○○前述證稱：伊於93年10間某日晚上，在高雄市苓雅區○○○路150 號4 樓之5 住處，以3,000 元之代價，向被告丁○○購買過5 公克之K 他命等語不符（見警高市警刑偵八字
    第0940039463號卷第8 頁），審酌被告丁○○就其是否販賣
    第三級毒品K 他命予綽號「米哥」及「麗娟」乙事，其於準
    備程序及審判期日之供述，亦不一致，足認被告丁○○因販
    賣第三級毒品K 他命之對象不一，次數達5 次之多，記憶容
    有錯誤之處，被告丁○○於本院準備程序陳述答辯要旨時，
    距離案發時間較近，堪認為真實（被告丁○○販賣第三級毒
    品予「麗娟」與「米哥」部分，因僅有被告丁○○單一之自
    白，而無法成罪，詳如後述）。至於被告丁○○與證人丙○○對於被告丁○○於附表2 編號3 所示之時間、地點，以3,
    000 元之代價，出售第三級毒品K 他命予丙○○後，復於同
    年12月底某日以3,000 元之代價，向丙○○購入第三級毒品
    K 他命5 公克，均使用「借調」一詞，以形容彼此間之毒品
    移轉過程，然被告丁○○與證人丙○○關於前述2 次毒品之
    移轉，就毒品之數量與價格均有所約定，並已交付毒品，自
    屬買賣既遂之行為。
  (五)被告丁○○係自93年6 月間某日起，即向綽號「小寶」之成
    年男子購入第三級毒品K 他命販售，已如前述，而被告丁○○曾於93年12月底某日，因缺乏貨源，而以3,000 元之代價
    ，向丙○○購入5 公克之K 他命等情，亦經被告丁○○及證
    人丙○○前揭陳稱甚詳，另證人張育晟於警詢時證稱：伊係
    於半年前向被告丁○○購買第三級毒品K 他命等語，因其係
    於94年1 月25日接受警詢，有警詢筆錄記載之詢問時間可稽
    （見警卷編號【G 】卷第31頁），則依證人張育晟證述時間
    推算結果，證人張育晟應係於附表編號1 所示之93年7 月間
    某日，向被告丁○○購買第三級毒品K 他命。由於被告丁○○先後於附表2 編號1 至3 所示之時間、地點，販賣第三級
    毒品K 他命予張育晟、陳怡君、丙○○時，均係在其於93年
    12月底向丙○○購買第三級毒品K 他命之前，堪認其於附表
    2 編號1 至3 所示之時、地，販賣予張育晟、陳怡君、丙○○之第三級毒品K 他命，均係向綽號「小寶」之男子所購入
    。被告丁○○就其係以何價格向綽號「小寶」之男子購入第
    三級毒品K 他命，雖於警詢時供稱：有時以每公克500 元，
    有時每公克900 元之價格向「小寶」購買K 他命等語，而於
    本院審理時則均供稱：係以每公克900 元之價格購得毒品販
    賣，然證人張育晟則陳稱：係以700 元之價格，向被告丁○○購買1 公克之K 他命等語，審酌被告丁○○自承其販賣毒
    品之目的在於賺取利潤牟利，若其係以每公克900 元之價格
    向綽號「小寶」之男子購得K 他命，自不可能以低於購入之
    價格販售予證人張育晟，本院因認被告丁○○綽號「小寶」
    之男子購入第三級毒品K 他命之價格應係每公克500 元。
  (六)再依卷內資料顯示，被告丁○○於93年12月底間某日，向丙○○購入第三級毒品K 他命5 公克後，僅於附表2 編號4 所
    示之時、地，販賣交付1 公克予張建輝，其餘均尚未販出，
    則被告丁○○勢必持有尚未售出之第三級毒品K 他命，參酌
    被告丁○○就警方於94年1 月20日8 時20分許，在高雄市苓
    雅區○○○路150 號4 樓之5 查獲扣得如附表3 編號2 至3
    所示之第三級毒品K 他命4 包，與警詢時明確供稱：「（問
    ：妳持有上述毒品做何用途？）答：毒品是我要販售給朋友
    賺錢的」等語（見高市警刑偵八字第0940039463號卷第26頁
    ），而上開扣案第三級毒品K 他命，經鑑驗結果，驗前毛重
    合計2.5 公克、驗後毛重合計2.3 公克，有高雄醫學大學附
    設中和紀念醫院檢驗報告2 紙在卷可攷（見本院卷(一)第53至
    54頁），若加計已販出交付予張建輝之1 公克K 他命，約略
    與被告丁○○向丙○○購入5 公克之K 他命相當，其間雖約
    有1.5 公克之差距，此或係因被告丁○○在分裝或秤量出售
    過程所佚失，堪認扣案如附表3 編號2 至3 所示之第三級毒
    品K 他命4 包，確係被告丁○○所有供其販賣所用，其於本
    院審理時辯稱：該扣案之第三級毒品K 他命係戊○○所寄放
    云云，尚與事實不符，不足採信。
  (七)被告丁○○明知戊○○於於94年1 月15日，在高雄市○○路
    與復興路口「聖堂PUB 」樓下，交付其保管如附表3 編號1
    所示之綠色錠劑4 顆，係經政府明令公告查禁之第二級毒品
    MDMA錠劑，竟基於持有第二級毒品之犯意，當場予以收受而
    持有之事實，已據被告丁○○於偵查及本院審理中一致供稱
    ：扣案如附表3 編號1 所示之MDMA4 顆，係戊○○於查獲約
    1 個星期前寄放在其住處等語不諱（見94年度偵字第2502號
    偵查卷第11頁、本院卷(一)第141 頁），核與高玉華、戊○○
    陳述情節相符（見同上偵查卷第10頁、本院卷(一)第141 頁）
    。而扣案如附表3 編號1 所示之錠劑4 顆，經送高雄醫學大
    學附設中和紀念醫院鑑定結果，確含第二級毒品MDMA無誤，
    有該醫院94年7 月19日（報告編號：0000-000號）檢驗報告
    1 紙附卷足憑，堪認被告丁○○關於受託持有第二級毒品MD
    MA部分之自白，確與事實相符，自足為論罪科刑之依據。
  (八)被告庚○○連續於附表4 所示之時、地，先後夥同魏忠皇、
    戊○○共同行竊，以及於附表5 所示之時、地，夥同戊○○
    共同搶奪等事實，則據被告庚○○迭於警詢、偵查及本院審
    理中坦承不諱（見94年度偵字第2529號偵查卷第9 頁、第7
    頁、第25至26頁、94年度偵字第2502號偵查卷第45頁、本院
    卷(一)第95頁、本院卷(二)第66至69頁），核與證人即牌照號碼
    7801-JL 車主辛○○之夫黃永成、被害人甲○○、「全亞洲
    通訊行」門市小姐蘇琡媚述情節相符（94年度偵字第2529號
    偵查卷第12至13頁、第43頁、高市警刑偵八字第094000號卷
    第41至43頁、第48至50、第55至57頁），復有林怡秀遭搶手
    機照片3 張、甲○○出具之贓物認領保管單、共犯戊○○偽
    以胡仁德名義簽署之讓渡聲明書各1 份（見高市警刑偵八字
    第094000號卷第77頁、第73頁），另有被告庚○○竊得而在
    壬○○位於高雄縣大寮鄉琉球村25之1 號住處扣得之JVC 廠
    牌汽車音響1 台扣案可憑，而堪認定。
  (九)被告庚○○雖於本院95年3 月22日審判期日陳稱：伊與戊○○先後於附表4 編號4 至5 所示之時間、地點，竊取不詳人
    士所有自用小客車內之財物，合計竊得硬幣金額不超過100
    元，且有時候係伊把風，由戊○○下手，有時候係戊○○把
    風，由伊下手等語（見本院卷(二)第68頁），不僅與其於本院
    準備程序中供稱：附表4 編號4 至5 所示之竊盜案件，均係
    由戊○○在旁把風，由伊持T 型扳手撬開車門竊取車內財物
    等語不符（見本院卷(一)第95頁），亦與證人即共犯戊○○於
    警詢陳稱：「另與庚○○竊取停放於路旁之自小客車車內硬
    幣共兩次（一次得手新台幣七、八百元，另一次得手二百多
    元）」等語（見94年度偵字第2502號偵查卷第41頁），相互
    齟齬，審酌被告庚○○行竊時間，距離本院審判期日已逾1
    年，且於本院準備程序進行爭點整理時，對於起訴書記載其
    與戊○○先後於附表4 編號4 至5 所示之時間、地點行竊部
    分，均無任何爭執事項，此有本院94年10月3 日準備程序筆
    錄1 份附卷可查（見本院卷(一)第142 頁），被告庚○○忽於
    審判期日就附表4 編號4 至5 所示之竊盜案件，爭執均非其
    下手行竊，以及竊取金額未如起訴書所載，堪認係因記憶模
    糊，且圖謝自身刑責所為，尚無可採。
  (十)被告壬○○明知被告庚○○於93年11月14日凌晨2 時許，在
    其位於高雄縣大寮鄉○○村○○路25之1 號住處，交予其之
    JVC 廠牌汽車音響1 台，係被告庚○○竊得之贓物，竟仍予
    以收受之事實，則據被告壬○○於先後於警詢及本院時供稱
    ：伊知悉被告於上開時間，在住處交付之JVC 廠牌汽車音響
    1 台，係屬竊得之贓物，因被告庚○○曾告知伊該音響係其
    在高雄縣大寮鄉竊得等語不諱（見高市警刑偵八字第094000
    號卷第33至34頁、本院卷(二)第69頁），核與證人即同案被告
    庚○○供稱：伊將竊得如附表4 編號1 所示之JVC 廠牌汽車
    音響1 台，於93年11月13日，交付予壬○○時，壬○○即已
    知悉伊交付之音響係竊得之贓物，蓋係壬○○要求伊竊取音
    響贈送予其等語相符（見高市警刑偵八字第09400 號卷第25
    頁），並有被告壬○○收受之JVC 廠牌汽車音響照片2 張在
    卷可參，以及有前開被告庚○○竊得交付予被告壬○○之JV
    C 廠牌汽車音響1 台扣案可憑，應堪認定。
  (十一)綜上所述，本案事證明確，被告乙○○未經許可持有刀械，
    被告丁○○連續販賣第三級毒品及持有第二級毒品，被告庚○○連續攜帶兇器竊盜、連續搶奪，被告壬○○收受贓物等
    犯行，均堪認定，應予依法論科。
三、論罪科刑：
  (一)查槍砲彈藥刀械管制條例雖於被告乙○○為警查獲後之94年
    1 月26修正公布第4 條、第8 條、第16條、第20條條文，並
    刪除第10條、第11條、第17條條文，且自公布日起第3 日即
    自94年1 月28日起施行，惟關於未經許可持有刀械部分，槍
    砲彈藥刀械管制條例第14條規定之條次及法定本刑均未修正
    ，自不生比較新、舊法之問題，先此敘明。核被告乙○○所
    為，係犯槍砲彈藥刀械管制條例第14條第3 項之未經許可持
    有刀械罪；被告壬○○所為，則係犯刑法第349 條第1 項之
    收受贓物罪。
  (二)按販賣罪，並不以販入後復行販出為構成要件，但使以營利
    為目的購入或賣出，有一於此，犯罪即為完成，最高法院25
    年非字第123 號判例、68年台上字第606 號判例、88年台上
    字第3898號判決可資參照。次按，刑法上犯罪類型為「販賣
    」者之既、未遂，以買賣之標的物已否交付為區分標準，如
    僅就買賣之內容意思表示一致，而尚未交付標的物時，應論
    以販賣未遂（最高法院89年度台上字第2798號判決參照）。
    被告丁○○既基於營利之意圖，自93年6 月間某日起，先後
    多次向綽號「小寶」之成年男子販入數量不詳之第三級毒品
    K 他命、93年12月底某日，向丙○○購入第三級毒品K 他命
    5 公克，以及附表2 編號1 至4 所示之時間，賣出並交付第
    三級毒品K 他命予張育晟、陳怡君、丙○○、張建輝部分，
    核其所為，均係犯毒品危害防制條例第4 條第3 項之販賣第
    三級毒品既遂罪；其於附表2 編號5 所示之時間，就出售第
    三級毒品K 他命，與吳思佳意思表示一致，而尚未交付毒品
    部分，則係犯毒品危害防制條例第4 條第6 項、第3 項之販
    賣第三級毒品未遂罪；另其持有如附表3 編號1 所示之錠劑
    4 顆，則係犯毒品危害防制條例第11條第2 項之持有第二級
    毒品罪。
  (三)次按，刑法第321 條第1 項第3 款之攜帶兇器竊盜罪，係以
    行為人攜帶兇器竊盜為其加重條件，此所謂兇器，其種類並
    無限制，凡客觀上足對人之生命、身體、安全構成威脅，具
    有危險性之兇器均屬之，且祇須行竊時攜帶此種具有危險性
    之兇器為已足，並不以攜帶之初有行兇之意圖為必要，最高
    法院著有79年度臺上字第5253號判例可資參照。本案被告庚○○行竊之T 型扳手及十字型扳手，均屬鐵製品，材質堅硬
    ，長約10公分，此經被告庚○○供稱屬實（見本院卷(二)第67
    至68頁），客觀上足以危害人之身體、生命安全，依上開判
    例意旨說明，自屬兇器無訛，是被告庚○○所為，係犯刑法
    第321 條第1 項之攜帶兇器竊盜罪、同法第325 條之搶奪罪
    。
  (四)被告庚○○就附表4 編號1 至2 所示之2 次攜帶兇器竊盜犯
    行；就附表4 編號3 至6 所示之4 次攜帶兇器竊盜犯行，以
    及附表5 所示之2 次搶奪犯行，分別與魏忠皇、戊○○間，
    具有犯意聯絡及行為分擔，而均為共同正犯。被告庚○○先
    後6 次攜帶兇器竊盜、2 次搶奪，均時間緊接，方法相同，
    又係觸犯犯罪構成要件相同之罪名，顯分係基於概括犯意反
    覆為之，均為連續犯，各應依刑法第56條之規定，論以一共
    同連續攜帶兇器竊盜、一共同連續搶奪罪，並各依法加重其
    刑。又被告竊取如附表4 編號1 所示之機車車牌1 面，係用
    以懸掛在供作搶奪交通工具之機車上，是被告所犯之連續攜
    帶兇器竊盜與連續搶奪罪間，有方法行為、目的行為之關係
    ，為牽連犯，應依刑法第55條規定，從一重即共同連續搶奪
    罪處斷。
  (五)被告丁○○先後多次販入、販出第三級毒品既遂、1 次販出
    第三級毒品未遂，時間緊接，觸犯構成要件相同之罪名，顯
    係出於概括之犯意為之，為連續犯，應依刑法第56條之規定
    ，以販賣第三級毒品既遂一罪論處。又被告丁○○所犯上開
    連續販賣第三級毒品及持有第二級毒品二罪間，犯意各別，
    罪名互殊，應予分論併罰。公訴人雖漏未就被告丁○○意圖
    營利，自93年6 月間起先後多次向綽號「小寶」之成年男子
    ，購入數量不詳之第三級毒品K 他命，以及於附表2 編號5
    所示之時、地，販賣第三級毒品予吳思佳未遂部分之犯行，
    一併起訴，惟該部分與起訴如附表2 編號1 至4 販賣第三級
    毒品之犯罪事實，具有連續犯之裁判上一罪關係，為起訴效
    力所及，本院自得併為審理。又被告丁○○並無任何犯罪判
    刑之前科紀錄，有臺灣高等法院被告前案紀錄表1 紙在卷可
    攷（見本院卷(一)第28至29頁），其販賣毒品所得僅5,700 元
    ，且其為本案犯罪行為時，年僅21至22歲，年輕識薄，思慮
    容有不周，法重情輕，若科以法定最低刑度有期徒刑5 年，
    猶嫌過重，犯罪情狀尚堪憫恕，爰依刑法第59條規定減輕其
    刑，並與前開加重部分，先加後減之。
  (六)爰審酌被告乙○○未經許可持有極具危險性之管制刀械，雖
    經警即時查獲，而未進一步造成實際損害，但其潛在的危險
    性，已嚴重影響社會治安，並破壞社會的安寧秩序，且一再
    飾詞否認犯行，毫無悔意；被告丁○○明知毒品對人體具有
    危害性，仍為圖一己私利而販賣第三級毒品K 他命予附表2
    編號1 至4 所示之張育晟等4 人，其行為足以助長吸食毒品
    之氾濫，對於社會治安及他人健康之造成危害；被告庚○○
    正值青年，不思循正當工作獲致財物以維生，竟連續以搶奪
    此等足以破壞社會和平秩序之方法，掠取自己所需財物2 次
    ，更以攜帶兇器竊盜達6 次之多，嚴重危害社會治安；被告
    壬○○前於93年10月5 日，因向高銘傳故買贓物，而涉犯贓
    物案件，有臺灣高等法院被告前案紀錄表及臺灣高雄地方法
    院檢察署檢察官於同月21日為緩起訴處分各1 份附卷（見本
    院卷(一)第23頁、第55至56頁），仍不知所警惕，收受被告庚○○竊得之汽車音響，不僅足以助長竊盜歪風，致使贓物追
    索困難，且犯後於警詢及偵查中，猶設詞置辯；惟念及被告
    乙○○未持扣案之武士刀另為其他犯罪行為，被告丁○○坦
    承販賣第三級毒品予張育晟、陳怡君、張建輝之犯行，且販
    賣毒品所得僅5,700 元，被告庚○○自警詢、偵查及本院審
    理中，坦承連續攜帶兇器竊盜及連續搶奪等犯罪事實，態度
    良好，堪認尚具悔意，被告壬○○收受之贓物價值非鉅，於
    本院審判期日，業已坦承犯行等一切情狀，分別量處如主文
    所示之刑，並就被告乙○○、壬○○部分，以及被告丁○○
    持有第二級毒品部分，均諭知易科罰金之折算標準。
  (七)扣案如附表1 所示之武士刀1 把，乃屬違禁物，己如前述，
    應依刑法第38條第1 項第1 款宣告沒收。
  (八)扣案如附表3 編號1 所示之錠劑4 顆，業經鑑驗含有第二級
    毒品MDMA成分，應依毒品危害防制條例第18條第1 項規定，
    不論屬於犯人與否，均併予宣告沒收銷燬之，至於送鑑耗損
    之MDMA成分，既已滅失，自無庸再予宣告沒收銷燬之必要。
    按毒品危害防制條例雖無處罰單純持有第三級毒品之規定，
    惟K 他命既屬第三級毒品，且依該條例之規定，凡製造、運
    輸、販賣、引誘他人吸用及轉讓第四級毒品者，均有處罰明
    文，足證本件扣案之第三級毒品K 他命4 包，應屬違禁物甚
    明，僅以單純持有此類毒品，可罰性較低，依比例原則，予
    以除罪化而已（最高法院90年台非字第121 號、92年台非字
    第138 號）。扣案如附表3 編號2 至3 所示之粉末4 包，經
    鑑驗均含有第三級毒品K 他命成分，而屬違禁物，依現行毒
    品危害防制條例第18條第1 項前段僅規定第一級、第二級毒
    品沒收銷燬之，至於同條例第18條第1 項中段之規定「沒入
    銷燬之」，乃屬行政罰之性質，故該扣案之第三級毒品K 他
    命4 包，既然係供被告販賣查禁之第三級毒品所用，自均應
    依刑法第38條第1 項第1 款違禁物之規定宣告沒收，至鑑驗
    耗損之K 他命成分，既已滅失不存在，自毋庸併宣告沒收。
  (九)扣案如附表3 編號4 所示之手機1 支（含門號0000000000號
    之SIM 卡1 張），係被告丁○○用以與購買毒品者聯繫，而
    供其販賣第三級毒品所用，除據被告丁○○供承在卷外（見
    高市警刑偵八字第0940039463號卷第27頁、94年度偵字第25
    02號偵查卷第11頁、本院卷(一)第96至97頁、本院卷(二)第70頁
    ），並經證人張育晟、陳怡君、張建輝、吳思佳證稱：渠等
    均係撥打被告丁○○所持0000000000號行動電話聯繫購買毒
    品等語明確（見警卷編號【G 】卷第39頁，第32頁、第37頁
    、第42頁）。雖上開0000000000行動電話門號並非以被告丁○○名義申請，卻係被告丁○○親自申請辦理，連同手機一
    併購買，而行動電話門號一旦核准申請，並交付SIM 予申請
    人使用，該SIM 卡即屬申請人所有，為現今台灣大哥大、泛
    亞電信、遠東電信、和信電信等通訊業者之作業慣例，此為
    眾所周知之事項（可參閱卷附台灣大哥大、泛亞電信、遠傳
    電信、和信電信函文），扣案如附表3 編號4 所示之手機及
    0000000000即係由被告丁○○向和信電信公司申購取得，自
    均為被告丁○○所有，應依毒品危害防制條例第19條第1項
    之規定，併予宣告沒收。扣案如附表3 編號6 所示之分裝袋
    ，係屬被告丁○○所有，且係供其販賣第三級毒品K 他命，
    分裝毒品所用，亦經被告丁○○供承在卷（見本院卷(二)第60
    頁），自亦應依毒品危害防制條例第19條第1 項之規定，併
    予宣告沒收
  (十)參照最高法院94年度台上4519號判決意旨：「毒品危害防制
    條例第19條第1 項係規定：犯第4 條之罪，其因犯罪即販賣
    毒品所得之財物，均沒收之。是應沒收者，為販毒所得之價
    款，不問其中何部分屬於成本，何部分屬於利潤，均應沒收
    ，始與法條之規定符合。原判決認定上訴人販毒所得為新台
    幣133,330 元，則不問上訴人從中賺取利潤若干，該項所得
    是否扣案，原判決就其販毒所得133,330 元，悉數諭知沒收
    ，於法洵無違誤」。扣案如附表3 編號5 所示之現金68,800
    元，部分係被告丁○○販賣第三級毒品之所得等情，已經被
    告丁○○先後於警詢及偵查中供稱：「（問：警方所查扣之
    上述現金陸萬捌仟捌佰元是如何得來？）答：有些是賣毒品
    的錢」、「（問：查扣的六萬多元是販毒所得）答：因我母
    親過世後有一筆保險下來，其他二萬多元是賣K 他命所得」
    等語甚詳（見高市警刑偵八字第0940039463號卷第27頁、94
    年度偵字第2502號偵查卷第11頁），其於本院審判期日改口
    陳稱：扣案之68,800元均係伊母親留下等語（見本院卷(二)第
    71頁），無非係為避免販賣毒品所得遭沒收而為，不足採信
    。因被告先後於附表2 編號1 至4 所示之時、地，販賣第三
    級毒品K 他命予張育晟、陳怡君、丙○○及張建輝所得款項
    ，共計5,700 元，此外，除被告丁○○之單一自白外，並無
    其他任何證據足以認定被告丁○○尚曾販賣第三級毒品K 他
    命予他人，自無法認定扣案如附表3 編號5 所示688,00元現
    金，超過5,700 元以外部分，亦屬被告丁○○販賣毒品之所
    得，而該扣案現金中關於5,700 元部分，既係被告丁○○販
    賣第三級毒品所得，參照前揭說明，應依毒品危害防制條例
    第19條第1 項之規定，均併予宣告沒收。
  (十一)另扣案如附表3 編號7 所示之手機1 支（含門號0000000000
    號之SIM 卡1 張），被告丁○○雖自承係供其販賣毒品所用
    ，然依證人張育晟、陳怡君、張建輝及吳思佳所述，均未曾
    撥打被告丁○○所持上開行動電話聯繫毒品交易事宜，此外
    ，卷附監聽譯文亦無顯示被告丁○○曾持上開行動電話門號
    充作毒品交易之聯絡工具，被告丁○○此部分之自白，容有
    與事實不符之處，且客觀上並無任何證據顯示該扣案之手機
    與行動電話門號，與被告丁○○本件販賣第三級毒品及持有
    第二級毒品有何直接關連，依法自不得宣告沒收。此外，扣
    案如附表3 編號8 所示之帳冊1 張，被告丁○○固坦承為其
    所有，惟否認係供其販賣第三級毒品所用，因扣案之帳冊1
    張，雖記載「炮祥：5000」、「DC：2000」、「開Y ：3700
    」、「偉欽：300 」、「手槍：1300」、「蔡克：3500」、
    「歐雷：4000」、「黑輪：4000」、「凸頭男：2400」、「
    樹德：2500」、「加倍：6600」、「建彰：2700 0」、「旻
    ：22300 」、「小瓜呆：35000 」、「有夠怪：2600」、「
    ㄚ寬：2500」、「小四：2400」、「並ㄚ：3900」、「阿達
    ：24600 」、「家誠：7000」等字樣，顯示係被告丁○○用
    以紀錄金錢往來帳目之用，惟被告丁○○辯稱係記載其與友
    人往來金錢之紀錄，而該帳冊並未記載被告丁○○於附表2
    所示之時、地，販賣第三級毒品所得金錢，公訴人復未舉證
    說明該扣案之帳冊1 張，確係被告丁○○用以紀錄販賣毒品
    所得之帳目，自亦不得宣告沒收。
  (十二)而被告庚○○於附表4 編號1 至2 所示時、地，用以行竊之
    T 型扳手1 支，與於附表4 編號3 至5 所示時、地所使用之
    T 型扳手1 支，並非同一，惟均係被告庚○○所有，另被告
    庚○○於附表4 編號6 所用以行竊之十字型扳手1 支，亦為
    其所有等情，則經被告庚○○供陳在卷（見本院卷(二)第68頁
    、第72頁），因均係供被告庚○○竊盜犯罪所用，且無證據
    證明業已滅失，爰均依刑法第38條第1 項第2 款規定，併予
    宣告沒收。
  (十三)被告壬○○於94年1 月20日為警查獲所扣得之JVC 廠牌汽車
    音響，係被告庚○○與案外人魏忠皇於附表4 編號1 所示之
    時、地共同竊得之贓物，係屬遭竊之被害人所有，而非被告
    庚○○及壬○○所有，依法自不得宣告沒收。
四、不另為無罪諭知部分：
  (一)公訴意旨另以：被告丁○○自93年6 月間起，至94年1 月20
    日凌晨2 時止，以其所持門號0000000000、0000000000號行
    動電話為聯絡工具，在高雄市○○區○○路關帝廟附近等地
    ，將K 他命以每公克700 元至1000元不等之價格，販售予「
    米哥」及「麗娟」等不特定人施用，因認被告丁○○此部分
    ，另涉犯毒品危害防制條例第4 條第3 項支販賣第三級毒品
    罪嫌等語。
  (二)按犯罪事實應依證據認定之，無證據不得認定其犯罪事實；
    被告之自白，不得作為有罪判決之唯一證據，仍應調查其他
    必要之證據，以察其是否與事實相符；又不能證明被告犯罪
    者，應諭知無罪之判決，刑事訴訟法第154 條第2 項、第15
    6 條第2 項、第301 條第1 項分別定有明文。
  (三)公訴意旨認被告除於附表2 編號1 至4 所示之時、地，販賣
    第三級毒品K 他命予張育晟、陳怡君、丙○○及張建輝外，
    尚販賣交付第三級毒品K 他命予「米哥」「麗娟」及其他不
    特定人，無非以被告丁○○於94年1 月21日警詢所為之陳述
    及其於同月20日書寫之字條1 紙為其主要論據（見警卷編號
    【G 】卷第5 至6 頁、第56頁）。惟被告丁○○於本院準備
    程序中陳稱：伊未曾販賣第三級毒品K 他命予「米哥」及「
    麗娟」等語（見本院卷(一)第97頁），其供詞已有衝突，且公
    訴人關於被告丁○○尚另販賣第三級毒品予「米哥」、「麗
    娟」及不特定人等事項，並未舉出其他證據以資查核被告丁○○之前揭自白是否係屬真實，則因被告丁○○於94年1 月
    20 日 所書寫之字條及同月21日警詢所為之陳述，均屬被告
    之自白，在無其他證據佐證下，自無法遽認被告丁○○除於
    附表2 所示之販賣第三級毒品犯行外，尚另有其他販賣第三
    級毒品行為，原應就此部分為無罪之諭知，惟因公訴意旨認
    被告就販賣第三級毒品予「米哥」、「麗娟」及其他不特定
    人部分，與前開經起訴並經本院認定有罪部分（如附表2 所
    示），具有連續犯之裁判上一罪關係，爰不另為無罪之諭知
    。
據上論斷，應依刑事訴訟法第299 條第1 項前段，槍砲彈藥刀械
管制條例第14條第3 項，毒品危害防制條例第4 條第3 項、第19
條第1 項，刑法第28條、第56條、321 條第1 項第3 款、第325
條第1 項、第55條、第349 條第1 項、第59條、第38條第1 項第
1 款、第2 款，罰金罰鍰提高標準條例第1 條前段、第2 條，判
決如主文。
本案經檢察官己○○到庭執行職務。
中    華    民    國    95    年    4     月    7     日
                  刑事第十庭  審判長法  官  徐美麗
                                    法  官  莊珮吟
                                    法  官  高增泓
以上正本證明與原本無異。
如不服本判決，應於判決送達後10日內，向本院提出上訴狀。
中    華    民    國    95    年    4     月    7     日
                                    書記官  林慧芬
附錄本判決論罪科刑法條全文：
刑法第321條
犯竊盜罪而有左列情形之一者，處6 月以上、5 年以下有期徒刑
：
  一  於夜間侵入住宅或有人居住之建築物、船艦或隱匿其內而
      犯之者。
  二  毀越門扇、牆垣或其他安全設備而犯之者。
  三  攜帶兇器而犯之者。
  四  結夥三人以上而犯之者。
  五  乘火災、水災或其他災害之際而犯之者。
  六  在車站或埠頭而犯之者。
前項之未遂犯罰之。
刑法第325條
意圖為自己或第三人不法之所有，而搶奪他人之動產者，處6 月
以上5 年以下有期徒刑。
因而致人於死者，處無期徒刑或7 年以上有期徒刑，致重傷者，
處3 年以上10年以下有期徒刑。
第 1 項之未遂犯罰之。
刑法第349條
收受贓物者，處 3 年以下有期徒刑、拘役或 500 元以下罰金。
搬運、寄藏、故買贓物或為牙保者，處5 年以下有期徒刑、拘役
或科或併科1 千元以下罰金。
因贓物變得之財物，以贓物論。
槍砲彈藥刀械管制條例第14條
未經許可，製造、販賣或運輸刀械者，處3 年以下有期徒刑，併
科新台幣100 萬元以下罰金。
意圖供自己或他人犯罪之用，而犯前項之罪者，處6 月以上5 年
以下有期徒刑，併科新台幣300 萬元以下罰金。
未經許可，持有或意圖販賣而陳列刀械者，處1 年以下有期徒刑
、拘役或新台幣50萬元以下罰金。
第 1 項及第 2 項之未遂犯罰之。
毒品危害防制條例第4條
製造、運輸、販賣第一級毒品者，處死刑或無期徒刑；處無期徒
刑者，得併科新臺幣1 千萬元以下罰金。
製造、運輸、販賣第二級毒品者，處無期徒刑或7 年以上有期徒
刑，得併科新臺幣7 百萬元以下罰金。
製造、運輸、販賣第三級毒品者，處5 年以上有期徒刑，得併科
新臺幣5 百萬元以下罰金。
製造、運輸、販賣第四級毒品者，處3 年以上10年以下有期徒刑
，得併科新臺幣3 百萬元以下罰金。
製造、運輸、販賣專供製造或施用毒品之器具者，處1 年以上7
年以下有期徒刑，得併科新臺幣1 百萬元以下罰金。
前五項之未遂犯罰之。
毒品危害防制條例第11條
持有第一級毒品者，處3 年以下有期徒刑、拘役或新臺幣5 萬元
以下罰金。
持有第二級毒品者，處2 年以下有期徒刑、拘役或新臺幣3 萬元
以下罰金。
持有專供製造或施用第一、二級毒品之器具者，處1 年以下有期
徒刑、拘役或新臺幣1 萬元以下罰金。
持有毒品達一定數量者，加重其刑至二分之一，其標準由行政院
定之。
附表1 ：警方於94年1 月20日7 時55分許，持搜索票在高雄市○○區○○路50巷25號扣得
┌──┬─────┬───┬───────────────┬───────┐
│編號│物品名稱  │數量  │     鑑    定    結    果     │   備    註   │
├──┼─────┼───┼───────────────┼───────┤
│1   │武士刀    │1支   │經高雄市政府鑑定結果，認刀柄長│警方於94年1 月│
│    │          │      │21.3 公 分、刀刃長67.5公分、單│20日，在乙○○│
│    │          │      │刃開鋒，與查禁刀械之武士刀「外│位於高雄市鹽埕│
│    │          │      │型似長刀，刀刃長短不一，手把稍│區○○路50巷25│
│    │          │      │長，可供雙手握用，刀柄十五公分│號住處1 樓房間│
│    │          │      │以上【含】、刀刃三十五公分以上│內查獲（見高市│
│    │          │      │【含】、刀刃開鋒」之要件及圖例│警刑偵八字第09│
│    │          │      │說明相符，故認定為管制刀械。（│4000號卷第62至│
│    │          │      │高雄市政府94年2 月2 日高市府警│70頁）。      │
│    │          │      │保字第0940006279號函）        │              │
└──┴─────┴───┴───────────────┴───────┘
附表2：丁○○販賣第三級毒品
┌─┬─────────────┬────┬───┬────┬──────┐
│編│   販    賣    時    間   │ 對  象 │數  量│既、未遂│ 備  註     │
│號│   販    賣    地    點   │        │價  格│        │            │
├─┼─────────────┼────┼───┼────┼──────┤
│1 │93年7月間日某日           │張育晟  │1公克 │交付毒品│見警卷編號【│
│  │高雄市荷蘭村KTV           │        │7百元 │而既遂  │G 】卷第32頁│
├─┼─────────────┼────┼───┼────┼──────┤
│2 │93年10月間某日凌晨3 時許  │陳怡君  │1公克 │交付毒品│見警卷編號【│
│  │高雄市○○路「錢櫃KTV 」旁│        │1千元 │而既遂  │G 】卷第39頁│
│  │某處                      │        │      │        │            │
├─┼─────────────┼────┼───┼────┼──────┤
│3 │93年10月底某日            │丙○○  │5 公克│交付毒品│見高市警刑偵│
│  │高雄市苓雅區○○○路150 號│        │3 千元│而既遂  │八字第094003│
│  │4 樓之5                   │        │      │        │94號卷第8 頁│
├─┼─────────────┼────┼───┼────┼──────┤
│4 │94年1月13日               │張建輝  │1公克 │交付毒品│見警卷編號【│
│  │高雄市文化中心旁「三皇三家│        │1千元 │而既遂  │G 】卷第36頁│
│  │」店內                    │        │      │        │            │
├─┼─────────────┼────┼───┼────┼──────┤
│5 │94年1月13日6時43分許      │吳思佳  │1公克 │未交付毒│見警卷編號【│
│  │                          │        │1千元 │品而未遂│G 】卷第42頁│
└─┴─────────────┴────┴───┴────┴──────┘
附表3 ：警方於94年1 月20日8 時20分許，持搜索票，在位於高
        雄市苓雅區○○○路150 號4 樓之5 查獲扣得之物品
┌──┬──────────┬────────┬───────────┐
│編號│  扣案物品名稱      │  數  量        │  備     註           │
├──┼──────────┼────────┼───────────┤
│1   │綠色錠劑            │4顆             │經高雄醫學大學附設中和│
│    │                    │                │紀念醫院檢驗，均含第二│
│    │                    │                │級毒品MDMA成分。（見本│
│    │                    │                │院卷(一)第52頁）        │
├──┼──────────┼────────┼───────────┤
│2   │K他命               │3 包（驗前毛重  │經高雄醫學大學附設中和│
│    │                    │1.8 公克、驗後毛│紀念醫院檢驗，均含第三│
│    │                    │重1.7公克）。   │級毒品K他命成分。（見 │
├──┼──────────┼────────┤本院卷(一)第53至54頁）  │
│3   │K他命               │1 包（驗前毛重0.│                      │
│    │                    │7 公克、驗後毛重│                      │
│    │                    │0. 6公）。      │                      │
├──┼──────────┼────────┼───────────┤
│4   │NOKIA 廠牌手機（門號│1 支（含SIM 卡1 │丁○○所有供販賣第三級│
│    │：0000000000號）    │張）            │毒品所用。            │
├──┼──────────┼────────┼───────────┤
│5   │現金新臺幣68,800元  │佰元鈔48張、貳仟│其中關於5,700 元部分，│
│    │                    │元鈔2 張、伍佰元│係莊亞販賣第三級毒品所│
│    │                    │鈔2 張、仟元鈔59│得。                  │
│    │                    │張              │                      │
├──┼──────────┼────────┼───────────┤
│6   │分裝袋              │1小包           │丁○○所有供販賣第三級│
│    │                    │                │毒品所用。            │
├──┼──────────┼────────┼───────────┤
│7   │NOKIA 廠牌手機（門號│1 支（含SIM 卡1 │無證據證明與丁○○販賣│
│    │：0000000000號）    │張）            │第三級毒品或持有第二集│
├──┼──────────┼────────┤毒品之犯行，具有直接之│
│8   │帳冊                │1張             │關連性。              │
└──┴──────────┴────────┴───────────┘
附表4：庚○○竊盜案件
┌──┬─────┬─────┬───┬──────────────┬─────────┬───┬─────────┐
│編號│ 犯罪時間 │ 犯罪地點 │行為人│ 犯  罪  方  法  及  手  段 │  犯  罪  所  得  │被害人│   備      註     │
├──┼─────┼─────┼───┼──────────────┼─────────┼───┼─────────┤
│1   │93年11月13│高雄縣大寮│庚○○│魏忠皇在旁把風，由庚○○持前│JVC廠牌汽車音響1台│不詳人│94年度偵字第2529號│
│    │日20時許  │鄉○○路  │魏忠皇│開客觀上得以危害人生命、身體│                  │士    │偵查卷第9 頁、本院│
│    │          │122 號前空│      │可供兇器使用之T 字型扳手1 支│                  │      │卷(一)第95頁、本院卷│
│    │          │地        │      │，撬開不詳人士所有自用小客車│                  │      │(二)第68頁。        │
│    │          │          │      │之車門後（毀損部分，未據告訴│                  │      │                  │
│    │          │          │      │），進入該車內竊取JVC 廠牌汽│                  │      │                  │
│    │          │          │      │車音響1 台得逞。            │                  │      │                  │
├──┼─────┼─────┼───┼──────────────┼─────────┼───┼─────────┤
│2   │93年11月底│高雄縣「大│庚○○│魏忠皇在旁把風，由庚○○持其│先鋒牌汽車音響1台 │不詳人│94年度偵字第2529號│
│    │某日      │發工業區」│魏忠皇│所有客觀上得以危害人生命、身│                  │士    │偵查卷第9 頁、本院│
│    │          │華西路旁  │      │體可供兇器使用之T 字型扳手1 │                  │      │卷(一)第95頁、本院卷│
│    │          │          │      │支，撬開不詳人士所有自用小客│                  │      │(二)第68頁。        │
│    │          │          │      │車之車門後（毀損部分，未據告│                  │      │                  │
│    │          │          │      │訴），進入該車內竊取先鋒牌汽│                  │      │                  │
│    │          │          │      │車音響1 台得逞。            │                  │      │                  │
├──┼─────┼─────┼───┼──────────────┼─────────┼───┼─────────┤
│3   │93年11月28│高雄市小港│庚○○│戊○○在旁把風，由庚○○持其│CLARION 廠牌      │辛○○│94年度偵字第2529號│
│    │日凌晨2 時│區○○○○街│戊○○│所有而客觀上得以危害人生命、│ARX4670 型汽車音響│      │偵查卷第9 頁、第12│
│    │45分許    │75號對面  │      │身體可供兇器使用之T 字型扳手│1 台及6.5 吋TVX665│      │頁、94年度偵字第  │
│    │          │          │      │1支 ，撬開辛○○所有牌照號碼│3 號LCD1台。      │      │2502 號 偵查卷第45│
│    │          │          │      │7801-JL 號自用小客車之左前車│                  │      │頁、本院卷(一)第95頁│
│    │          │          │      │門後（毀損部分，未據告訴），│                  │      │、本院卷(二)第67至68│
│    │          │          │      │進入該車內竊取CLARION 廠牌  │                  │      │頁。              │
│    │          │          │      │ARX4670 型汽車音響1 台及6.5 │                  │      │                  │
│    │          │          │      │吋TVX6653 號LCD1台得逞。    │                  │      │                  │
├──┼─────┼─────┼───┼──────────────┼─────────┼───┼─────────┤
│4   │93年12月間│高雄縣五甲│庚○○│戊○○在旁把風，由庚○○持前│現金7、8百元      │不詳人│94年度偵字第2502號│
│    │某日      │地區      │戊○○│開客觀上得以危害人生命、身體│                  │士    │偵查卷第41頁、本院│
│    │          │          │      │可供兇器使用之T 字型扳手1 支│                  │      │卷(一)第95頁、本院卷│
│    │          │          │      │，撬開不詳人士所有自用小客車│                  │      │(二)第68頁。        │
│    │          │          │      │之車門後（毀損部分，未據告訴│                  │      │                  │
│    │          │          │      │），進入該車內竊取現金新臺幣│                  │      │                  │
│    │          │          │      │7、8百元台得逞。            │                  │      │                  │
├──┼─────┼─────┼───┼──────────────┼─────────┼───┼─────────┤
│5   │93年12月間│高雄市左營│庚○○│戊○○在旁把風，由庚○○持前│現金2百多元。     │不詳人│94年度偵字第2502號│
│    │某日      │地區      │戊○○│開客觀上得以危害人生命、身體│                  │士    │偵查卷第41頁、本院│
│    │          │          │      │可供兇器使用之T 字型扳手1 支│                  │      │卷(一)第95頁、本院卷│
│    │          │          │      │，撬開不詳人士所有自用小客車│                  │      │(二)第68頁。        │
│    │          │          │      │之車門後（毀損部分，未據告訴│                  │      │                  │
│    │          │          │      │），進入該車內竊取現金新臺幣│                  │      │                  │
│    │          │          │      │2百多元。                   │                  │      │                  │
├──┼─────┼─────┼───┼──────────────┼─────────┼───┼─────────┤
│6   │93年12月12│高雄市三民│庚○○│戊○○在旁把風，由庚○○持其│牌照號碼XOU-599 號│不詳人│94年度偵字第2529號│
│    │日凌晨1 、│區○○路與│戊○○│所有而客觀上得以危害人生命、│重型機車車牌1 面。│士    │偵查卷第7 頁、本院│
│    │2 時許    │澄清路口「│      │身體可供兇器使用之十字型扳手│                  │      │卷(一)第95頁、本院卷│
│    │          │橫岡撞球場│      │1支 ，竊取不詳姓名人士所有牌│                  │      │(二)第67頁。        │
│    │          │」附近    │      │照號碼XOU-599 號之重型機車車│                  │      │                  │
│    │          │          │      │牌1 面，得手後，將該竊得之車│                  │      │                  │
│    │          │          │      │牌懸掛在庚○○所有牌照號碼  │                  │      │                  │
│    │          │          │      │CR2-075 號重型機車上。      │                  │      │                  │
└──┴─────┴─────┴───┴──────────────┴─────────┴───┴─────────┘
附表5：庚○○搶奪案件
┌──┬─────┬─────┬───┬──────────────┬─────────┬───┬─────────┐
│編號│ 犯罪時間 │ 犯罪地點 │行為人│ 犯  罪  方  法  及  手  段 │  犯  罪  所  得  │被害人│   備      註     │
├──┼─────┼─────┼───┼──────────────┼─────────┼───┼─────────┤
│1   │93年11月22│高雄市左營│庚○○│由戊○○騎乘庚○○所有牌照號│黃色皮包1 只，內有│不詳姓│94年度偵字第2529號│
│    │日早上10時│區○○○路│戊○○│碼CR2-075 號重型機車搭載陳龍│MOTOROLA廠牌手機1 │名之成│偵查卷第7 頁、本院│
│    │許        │附近某處  │      │河至左址，趁步行至該址之某真│支（含SIM 卡1 張？│年女子│卷(一)第95頁、本院卷│
│    │          │          │      │實姓名年籍均不詳之成年女子不│）、PDA1台、現金新│      │(二)第66至67頁。    │
│    │          │          │      │及防備之際，由庚○○徒手自該│臺幣8 千1 百元及證│      │                  │
│    │          │          │      │女子後方強扯提於手上之黃色皮│件等物。          │      │                  │
│    │          │          │      │包1 只及其內物品得逞。      │                  │      │                  │
├──┼─────┼─────┼───┼──────────────┼─────────┼───┼─────────┤
│2   │93年12月12│高雄市苓雅│庚○○│由戊○○騎乘庚○○所有而懸掛│黑色皮包1只，內有 │甲○○│94年度偵字第2529號│
│    │日9 時50分│區○○路與│戊○○│竊得XOU-599 號車牌之重型機車│INNOSTREAM廠牌手機│      │偵查卷第7 至9 頁、│
│    │許        │輔仁路口  │      │搭載庚○○至左址，趁騎乘腳踏│1 支、現金新臺幣8 │      │本院卷(一)第95頁、本│
│    │          │          │      │車而在該處等待圓形紅燈號誌轉│百元、K 金腳鍊、信│      │院卷(二)第66至67頁、│
│    │          │          │      │換成圓形綠燈之甲○○不及防備│用卡、證件等物。  │      │高市警刑偵八字第  │
│    │          │          │      │之際，由庚○○徒手搶奪甲○○│                  │      │094000號卷第41至43│
│    │          │          │      │所有放置於腳踏車踏板上之黑色│                  │      │頁                │
│    │          │          │      │皮包1 只及其內之財物。      │                  │      │                  │
└──┴─────┴─────┴───┴──────────────┴─────────┴───┴─────────┘


司法院資訊處製作；財團法人民間司法改革基金會備份。
